【裁判字號】    89,易,3297
【裁判日期】    900316
【裁判案由】    贓物
【裁判全文】
臺灣桃園地方法院刑事判決                        八十九年度易字第三二九七號
    公  訴  人  臺灣桃園地方法院檢察署檢察官
    被      告  甲○○
右列被告因贓物案件，經檢察官提起公訴（八十九年度偵字第一二八九六號），本院
判決如左：
    主    文
甲○○故買贓物，處有期徒刑肆月，如易科罰金以佰元折算壹日。
    事    實
一、甲○○明知游碧生於民國八十九年八月二十三日凌晨零時許（起訴書載為同年月
    二十二日二十四時）所持有ＭＶ—七一五號特種營業大貨車係來路不明之贓物（
    該車屬乙○○所有，並靠行登記於昌盛交通企業有限公司名下，於八十九年八月
    二十三日九時，由乙○○向新竹縣竹北分局湖鏡派出所報案，在新竹縣湖口鄉○
    ○路時代鐵工廠失竊），仍以新台幣（下同）十萬元之低價，在桃園縣國道二號
    公路八德鶯歌交流道（八德市境內）故買上開特種營業大貨車，甲○○於購得前
    開特種營業大貨車後即將該大貨車之ＭＶ—七一五號車牌拆下，改懸掛其原有特
    種營業大貨車之車牌號碼ＳＩＥ—三一八號車牌。嗣於同年月二十三日二十一時
    二十分許，與友人蔡叔璜（檢察官另為不起訴處分)共同在桃園縣中壢市內定里
    六鄰下內定二十五號為警查獲，始悉上情。
二、案經被害人乙○○訴由桃園縣警察局中壢分局報告臺灣桃園地方法院檢察署檢察
    官偵查起訴。
    理    由
一、訊據被告甲○○固不諱言有於右揭時、地向游碧生，以十萬元之代價購買前開Ｍ
    Ｖ－七一五號大貨車一輛，並將該ＭＶ－七一五號車牌拆下，改懸掛ＳＩＥ－三
    一八號車牌，惟矢口否認前開犯行，辯稱：不知該車為贓物云云。經查(1)前開Ｍ
    Ｖ—七一五號特種營業大貨車乙○○所有，並靠行登記於昌盛交通企業有限公司
    名下，於八十九年八月二十三日九時，由乙○○向新竹縣竹北分局湖鏡派出所報
    案，在新竹縣湖口鄉○○路時代鐵工廠失竊等情，已據被害人乙○○於警訊及偵
    查中指述詳確，，復有車輛竊盜、車牌失竊資料個別查詢報表－查詢認可資料乙
    紙在卷可憑，是前開ＭＶ—七一五號特種營業大貨車係屬贓物一節堪予認定。(2)
    次查，被告甲○○於右開時、地向游碧生購買前開ＭＶ—七一五號大貨車，游碧
    生即告知該大貨車係其要報廢，才便宜出售，因該大貨車要報廢，所以無車牌，
    亦無任何證件等情，業據被告甲○○於警訊時及偵查中供認屬實，按汽車牌照為
    行車之許可證，應由汽車所有人或使用人向公路監理機關申請登記，且汽車牌照
    不得借供他車使用或使用他車牌照行駛，道路交通安全規則第八條、第十條分別
    定有明文，是衡諸常情無論汽車或特種營業大貨車買賣均應辦理過戶或變更之異
    動登記，且應要求交付該車之新領牌照登記書等車籍資料或拖車使用證，以資證
    明該車來源，俾保自身權益，亦應為從事駕駛特種營業大貨車十幾年（參本院九
    十年二月二十三日審判筆錄）之被告甲○○所明知，然被甲○○明於購買上開大
    貨車同時，既明知游碧生所稱該特種營業大貨車將要報廢，買受時已無車牌，亦
    未同時要求交付該拖車之拖車使用證以查證該拖車之原車主為誰，以便日後辦理
    拖車使用證之變更登記手續，亦未另行約定辦理登記之時間，顯與常情有悖，參
    以被告於本院九十年二月二十三日審理時陳稱：新的特種營業大貨車價格約二百
    二十萬元至二百五十萬元左右，當時向游碧生購買該特種營業大貨車時，心想應
    該沒有這麼便宜等語，益徵被告許冬明對前開拖車有贓物之認識無疑。(3)此外復
    有贓物領據保管單乙紙、現場查獲照片九幀在卷可稽，被告前開所辯顯屬卸責之
    詞，不足採信，事證明確，被告犯行堪以認定，應依法論科。
二、核被告甲○○所為，係犯刑法第三百四十九條第二項之故買贓物罪。爰審酌被告
    犯罪之動機、目的、手段、品性、所生危害，犯後態度尚稱良好等及其他一切情
    狀，量處如主文所示之刑，查被告行為後，原刑法第四十一條易科罰金之規定，
    業於九十年一月四日經立法院三讀修正通過，嗣於同年月十日經總統公布施行在
    案，依修正後刑法第四十一條第一項前段規定，犯最重本刑為「五」年以下有期
    徒刑以下之刑之罪，而受六月以下有期徒刑或拘役之宣告，因身體、教育、職業
    、家庭之關係或其他正當理由，執行顯有困難，得以一元以上三元以下折算一日
    ，易科罰金，新舊法比較之結果，自以新法之規定較有利於被告，按諸刑法第二
    條第一項前段之規定，自應適用裁判時即修正後刑法第四十一條有關易科罰金之
    規定，諭知易科罰金之折算標準。
據上論斷，應依刑事訴訟法第二百九十九條第一項前段，刑法第二條第一項前段、第
三百四十九條第二項、修正後刑法第四十一條第一項前段，罰金罰鍰提高標準條例第
一條前段、第二條，判決如主文。
本案經檢察官鄭重文到庭執行職務。
中      華      民      國    九十      年      三      月     十六     日
                                臺灣桃園地方法院刑事第六庭
                                    法  官   黃永定
右正本證明與原本無異。
如不服本判決，應於判決送達後十日內向本院提出上訴狀( 應附繕本 )，上訴於
臺灣高等法院。
                                    書記官   陳月桂
中      華      民      國    九十      年      三      月     十六     日
附錄本案論罪科刑法條：
刑法第三百四十九條：
收受贓物者，處三年以下有期徒刑、拘役或五百元以下罰金。
搬運、寄藏、故買贓物或為牙保者，處五年以下有期徒刑、拘役或科或併科一千元以
下罰金。
因贓物變得之財物，以贓物論。


司法院資訊處製作；財團法人民間司法改革基金會備份。
